# Møtereferater

Lag korte referat fra team-møtene (ha med dato, hvem som var tilstede, hva dere diskuterte, hvilke avgjørelser dere tok, og hva dere ble enige om å gjøre til neste gang)

## 29. april

Til stede: Mohamad, Åse, Thora

- Hva ble diskutert:
  - Vi fordelte klasser som må testes mellom oss for å sikre at test-coverage er over 75%
  - Gikk over prosjektrapporten sammen
  - Spilte spillet sammen<3
  - Ryddet i død kode
  - Ryddet kommentarer i koden vi har brukt underveis
- Til neste gang:
  - Få testcoverage over 75%
  - Ferdigstille prosjektrapport
  - Oppdatere javadocks
  - Slette ubrukt kode

## 25. april

Til stede: Jonas, Mohamad, Anna, Thora, Maren og Åse

- Hva ble diskutert:
  - Hva vi mangler i prosjektet
  - Hvem som skal ta seg av hva
    - Åse: brukerhistorier og tester
    - Maren: Ferdigstille fienden
    - Thora: lager tester, se på brukerhistorier, begynne på prosjektrapport
    - Anna: fikse levelbytte ved døren og game over/you loose screen
    - Jonas: skytterne i spillet
    - Mohamad: lager tester
- Til neste gang:
  - Skive brukerhistorier
  - Lage tester
  - Oppdatere de siste elementene til spillet før ferdigstilt prosjekt
  - Rydde og slette ubrukt kode

## 11. April

Til stede: Åse, Jonas og Thora

- Hva ble diskutert:
  - Gikk gjennom innleveringen og så på hvordan vi skal jobbe frem mot 2. mai.
  - Ferdigstilte innleveringen.
- Til neste gang:
  - Lage oversikt over hva som skal gjøres fremover
  - Lage en oversikt på hva vi mangler tester på
  - Gå gjennom hvilke krav vi må oppfylle for at oppgaven skal være ferdig.

## 8.April

Til stede: Åse, Maren, Anna og Thora

- Hva ble diskutert/gjort:
  - Skal gå gjennom hvem som skal skrive rapport, hvem fikser testene til fredag, og at fienden skal være i boks. Samt at det skal være javadocs på alle public metoder.
  - De som lager testene kan gjøre som anya, slik de view metoder ikke blir tatt med.
  - Fikse player, at den beveger seg bedre, nå er den veldig lagete til neste gang. Tenker vi kan implementere at den hopper litt høyere generelt.
  - Fikk ikke implementert tester som ønsket ettersom det ble endringer i player klassen, noe som gjorde at testene ikke fungerte som de skulle, dette må rettes opp i.
  - Mohamad har arbeidet med implementasjon av character.
  - Jonas og Maren har arbeidet på fienden.
  - Fikset sound manager siden sist(Åse),, og en hjelpeside (Åse).
- Til neste gang:
  - Se på hoppingen til player.(Integrere Thora sin controller med Mohamad)
  - Fikse tester (ALLE, lag tester til de kodene du lager) (Mohamad )
  - Switch i Powerup, endre?? (Åse)
  - Fikser fienden og fikser (objektfabrikk/abstrak)t fabrikk for disse (Jonas og Maren)
  - Fikser testene for fienden (Jonas og Maren)
  - Rapport Thora, Åse hjelper til
  - Kart over klasser osv lages i intellij
- Bli klar til innleveringen på fredag.
- rapport skriv opp hva vi har rettet siden sist.
- Få med at “start game” kartet, banen er midlertidig, men at vi har det med for å sjekke funksjoner, det skal fjernes til opprinnelig innlevering.

## 4.April

Til stedet: Åse, Thora, Anna og Jonas

- Hva ble diskutert/gjort:
  - Maren og jonas fortsetter med fienden og factory
  - Win screen, allerede implementert at player integere med døren så må bare legge til en screen som dukker opp.
  - Tester
  - Sound Manager- implementere en lyd
  - Hjelpeside (Åse), fikser slik tester til powerup får 100% coverage.
  - Thora må comitte koden sin, ligger bak flere merges.
- Til neste gang:
  - Starte prosjektrapporten som skal inn 11. april.

## 1.April

Tilstede: Jonas, Åse, Maren

- Hva ble diskutert/gjort:
  - hvordan vi ønsker at fiendene skal funke
    - fordeling av oppgaver her:
      - Jonas: fiende som skyter
      - Maren: fiende som går fram og tilbake.
      - Åse: legge til det som trengs på kartet, og fikse en hjelpeskjerm
- Minimumskrav til spillet, hva gjenstår
  - Lage hjelpeside inne på spillet, Åse
  - Flytte Anna til annen arbeidsoppgave

## 28.Mars

Tilstede: Jonas, Åse, Maren

- Hva ble diskutert/gjort:
  - Tidsplan frem til neste innlevering, og gitt tidsfrist på de som har oppgaver.
  - Hvordan fienden skal fungere

## 25.Mars

Til stede: Anna Jonas, Åse.

- Hva ble diskutert/ gjort:
  - Hva vi mangler, fikse skjerm og arbeid med fienden fortsetter, jonas tar skjerm anna og maren fortsetter med fienden.
  - Lage tester

## 21. Mars

Til stede: Jonas, Anna, Åse, Maren, Mohamad.

- Hva ble diskutert/gjort
  - Fikset litt på powerup
  - Anna og Maren tar fienden
  - Jonas fikser screens
  - Mohamad fikser character
  - Åse fikser tester på powerup og dangerous objects.
  - Få de mest grunnleggende og kritiske kategoriene i boks, altså fienden.

## 18.mars

Til stede: Jonas, Anna, Maren, Åse, Thora og Mohamad.

- Hva ble diskutert/gjort:
  - gikk gjennom kodelogikk, forklart hvordan vi har laget de ulike metodene slik at alle forstår spiolet i de delene de andre har jobbet med
  - hvem gjør hva, hvordan ligger det an
  - Går fint med spilleren
  - Trenger fienden, liv, heads up screen.
  - Kodet sammen
- Til neste gang:
  - jobbe videre med koden
  - få oversikt over hele kodestrukturen
  - lese over brukerhistorier
  - spiller intereagerer med spikes og gress (Maren)
  - Lage tester til kontroller (Thora)
  - Fikse på PowerUp (Åse)
  - se på at spiller kan miste liv og ordne GameOver (Anna)

## 14. mars

Tilstede: Jonas, Anna, Åse og Thora.

- Gå gjennom:
  - Åse, i gruppetimen. (Høre om oppsettet med powerup, kanskje eventuelt endre slik man får en skikkelig objekt fabrikk)
- Oppgaver til neste uke, tenker vi kan fordele eventuelle:
  - At player interegere med dangerous objects
  - At player får en You Won screen når interegere med døren
  - (Åse) Forsetter med powerup, kan og lage nytt kart som har kanter, ettersom jeg har det eksisterende kartet lagret hos meg.
  - (Anna) En som fokuserer på at bevegelsene til player er smooth
  - (Mohammed) En som fikser fienden, kanskje legge til en “hatt” at player kan hoppe på den slik den dør, og da kommer det ny (kan fikses senere men bare en tanke??)
  - (Thora) Fikser controller slik den fungerer
- Når disse er ferdige^
  - Lage en heads up screen
  - Samle poeng og hvor den holder på livene til spiller (dette vises i heads up displayet som ligger på toppen av screen)
  - Fikse animasjoner, skal stjernen ha en animasjon når den går, endre stjernen til en annen farge når den får powerups?
  - FIkse lyd

## 11. mars

Tilstede: Jonas, Anna, Thora, Maren, Mohamad og Åse

- Plan:
  - Refaktorisere koden sammen
  - Lage en plan for de neste ukene og legge inn i timeplan
  - Gå over koden sammen og se hva vi har gjort som enkeltindivider
  - Gå gjennom hva som må forbedres for at alle filene skal jobbe sammen
- Hva ble diskutert:
  - Hvordan ny mappestruktur skal se ut
  - Hvordan vi skal jobbe fremover
  - Lage brukerhistorier på forhånd som vi følger i oppgaveoppsett
  - Lage tester kontinuerlig
- Hva ble gjort:
  - Gikk gjennom updates på spillet
  - Lagt en ish plan fremover
  - Presenterte deler av koden
  - Slette ubrukte mapper
  - Refaktorisert koden sammen for å få bedre mappestruktur
- Til neste gang:
  - Ferdigstille planen
  - Lag mapper og klasser til fremtidige oppgaver

## 7. mars

Tilstede: Åse, Anna, Mohamad, Jonas og Thora

- Hva ble diskutert:
  - Hva vi har implementert til nå.
  - Gikk gjennom spilllogikken vår
  - Hvordan vi skal organisere koden videre mtp lange mapper med veldig mye kode som skal deles opp.
- Hva ble gjort
  - Gikk over koden sammen
  - Startet på plan til neste del av prosjektet
  - Gikk over innleveringen.
- Til neste gang
  - Se over prosjektet og krav: Ut fra dette, se hva du selv vil ha med videre
  - Sette oss inn i all koden vi har til nå for å ha helhetlig forståelse, ikke bare de delene vi selv har jobbet med.

## 4. mars

Tilstede: Åse, Maren, Thora, Jonas, Mohamad

- Hva ble diskutert:
  - Gikk over hvilke oppgaver som blir gjort av hvem.
  - Jobber mot å få fiende og player på skjermen (Anna og Mohamad)
  - Oppdatere playercontroller til libGDX (Thora)
  - Lage en pipeline for å få Colliders fra TiledMap inn i box2D world (Jonas)
  - Gå over test coverage til innleveringen (Maren, Åse, (Thora))
  - Skrive prosjektrapport (Thora, Maren)
  - Rydde i dokumenter og trello (Maren)
- Hva ble gjort:
  - Kodet sammen og diskuterte fremgangsmåter
  - Plalagt at vi skal gå over oppsett og fremgangsmåte neste tirsdag
- Til neste gang:
  - Komme i mål med oppgavene
  - Skal gå gjennom innleveringen på fredag
  - Tenke gjennom hvilke deler av oppgaven som skal leveres i del 3 (skal lage ordentlig oppsett neste uke)

## 28. februar

Tilstede: Mohamad, Jonas, Thora, Åse, Maren, Anna

- Hva ble diskutert:
  - Fikse hva som er feil med merge og det med main
  - Delegering av oppgaver slik man kan få spillet til å fungere bedre frem til neste møte over helgen.
  - Hvem får hovedpersonen til å bevege seg? Thora
  - Hvem fokuserer på fienden? Anna
  - Hvem lager banen ferdig? Åse
  - Kanskje mest fokusere på å få koden til å se mest fin ut, slette hva man ikke trenger osv.
  - Alle trenger ikke skrive på dokumentet, noen kan fikse koden imens, og noen fikser innleveringen.
- Til neste gang:
  - Implementere player (hovedkarakter):
  - Mohamad kan litt om hva som må gjøres
  - Implementere Parser, jobbe med parsing:
    ta inn Box2D-objekter og oversette de til TiledMap
  - Åse har jobbet litt med det
  - Jonas tar dette
  - Fikse tester til Controller
  - Thora har laget tester som fungerer lokalt på pc-en, men som ikke går å kjøre når de skal bli lagt til og merget på git
  - Maren ser på det
  - Designe level 1:
  - Åse jobber med det, fortsetter å jobbe med det

## 27. februar

Tilstede: Mohamad, Maren, Thora, Åse, Anna (Jonas syk)

- Hva ble diskutert:
  - Hva som har blitt gjort siden sist, hva som kan merges med main, hva som ikke fungerer
  - Endre ting i prosjektet slik at det passer med libGDX/bruker libGDXs innebygde funksjoner
  - Endre oppsett på Trello slik at det blir mer oversiktlig
    legge inn to do liste med de ulike stegene vi implementerer
    oppdatere oftere og mer beskrivende hva vi gjør
    legge in filnavn på filene vi jobber i for å unngå merge conflict
  - Trenger å refaktorere prosjektet, fjerne ubukte filer
  - Committe mindre deler av prosjektet oftere så alle har oversikt og tilgang på ferdig kode, en branch for max en oppgave
  - Hvordan fungerer rollefordelingen?
- Hvilke avgjørelser ble tatt:
  - Hvordan Trello skal organiseres
  - Gjort/til neste gang:
  - Merget brancher
  - Gått over hvordan koden samhandler
    - Gått gjennom merger og hvorfor de ikke funker
      pulle main
    - Pipeline har ikke keyboard
    - Lagre endringer for å commite riktig versjon av filene
    - Hvordan branches endrer seg med endringer
  - Åse: sett på hvordan man lager interaktive objekter i spillet
  - Mohamad: merget branchen sin
  - Thora: merget branchen sin, møtereferat
  - Anna: sett på prosjektet for å få mer oversikt over oppsettet, hjulpet til med merging
  - Maren: hjulpet til med mergning, skrive møterapport, lest over oppgavebeskrivelse i semesteroppgave-repoet
  - Jonas: Laget demo for hvordan vi kan sette opp GameScreen(s).

## 21. februar

Tilstede: Jonas, Mohamad, Maren og Thora

- Hva ble diskutert:
  - Hva vi gjør på de ulike grenene, hvordan vi syns det ligger an
  - Gikk gjennom hvor vi er i løpet nå, gått gjennom planen
- Til neste gang:
  - Gjøre ferdig stjernen til å få opp på skjermen, få den til å bevege seg
    designe banen så den kan spilles på, lage ulike levels
  - Thora: keylistener, bevege spiller med tastatur
  - Maren: designe banene (level 1)
  - Jonas: Få en spiller på skjermen
  - Få til animasjoner

## 20. februar

Tilstede: Anna, Thora, Maren

- Hva ble diskutert:
  - Oversikt over klassestrukturen
  - Oppdatering fra alle på gruppen, hva konkret har man jobbet med, hva jobber man med nå, hva står man fast ved, hva er ferdig? (over discord for de som ikke var tilstede)
  - Noen bugs på pc-en
- Hvilke avgjørelser ble tatt:
  - Merge oftere så andre kan bygge på det en annen har gjort
  - Gjøre ferdig det grunnleggende først så man kan bygge det mer fancy etterhvert
  - Del opp oppgavene i mindre biter så man kan merge oftere for å få mer helhetlig oversikt
  - Legge inn kommentarer på metodene man utvikler slik at alle har oversikt over hva som blir gjort på de ulike branchene
- Til neste gang:
  - Fortsette med oppgavene man har tatt på Trello

## 19. februar

Tilstede: Åse, Mohamad, Jonas, Maren

- Hva ble diskutert:
  - Hva alle har gjort siden sist
  - Hjelp til å finne oppgaver man kan begynne på
  - Gjorde par/gruppe-programmering (mest individuelt, men fikk mulighet til hjelp/tilbakemelding underveis)'
- Til neste gang:
  - Jobbe med ledige oppgaver på Trello

## 14. februar

Tilstede: Åse, Maren, Mohammed, Jonas, Thora

- Hva ble diskutert:
  - Delegering av oppgaver
  - Ferdigstilt del A
  - Lage en plan for del B
  - Lage nytt oppsett i Trello for å ta oppgaver lettere
  - Gått gjennom arbeidsmetoden til nå
- Hvilke avgjørelser ble tatt:
  - Vag plan for del B
- Til neste gang:
  - Jobbe videre med mvp

## 13. februar

Tilstede: Åse, Maren, Mohammed, Jonas

- Hva ble diskutert:
  - Laget skjellett/oppsett av filer til spillet
  - Delegerte litt arbeid

## 7. februar

Tilstede: Jonas, Mohamad, Åse, Maren, Thora

- Hva ble diskutert:
  - Finne prosjektmetodikk
  - Hvordan vi skal strukturere oppgaven
  - Se på oppgavekrav
  - Fikse GitLab
  - Laste ned libGDX for å kjøre programmene
  - Lese oss opp på hvordan man bruker branch osv

## 6. februar

Tilstede: Thora, Maren, Åse, Jonas, Mohamad

- Hva ble diskutert:
  - Enig om: Testdreven kodeskriving, følge model view controller
  - Fordeling av roller
- Hvilke avgjørelser ble tatt:
  - Hvem som skulle ha hvilke roller
- Til neste gang:
  - Fortsette arbeidet med del A i morgen etter man får repostory.
